【裁判字號】    99,訴,216
【裁判日期】    990603
【裁判案由】    毒品危害防制條例
【裁判全文】
臺灣基隆地方法院刑事判決               99年度訴字第216號
公  訴  人  臺灣基隆地方法院檢察署檢察官
被      告  乙○○
上列被告因違反毒品危害防制條例案件，經檢察官提起公訴（99
年度毒偵字第311 號），被告並為有罪陳述，本院合議庭乃裁定
由受命法官獨任以簡式審判程序進行審理，並判決如下：
    主  文
乙○○施用第一級毒品，處有期徒刑柒月。
    事  實
一、前案紀錄：
  (一)乙○○前因初犯施用毒品案件，經觀察、勒戒後，認無繼續
    施用毒品之傾向，於民國87年11月21日經釋放出所，並由本
    院於87年11月20日，以87年度易緝字第50號判決免刑確定。
  (二)其後，又於前揭(一)所述觀察勒戒執行完畢經釋放出所以後之
    5 年以內，再犯施用毒品案件（二犯施用毒品案件），經觀
    察、勒戒後，仍認無繼續施用毒品之傾向，於89年5 月3 日
    經釋放出所，並由臺灣基隆地方法院檢察署檢察官於89年4
    月29日，以89年度毒偵緝字第170 號為不起訴處分確定。
  (三)再分別因(甲)三犯施用毒品案件，經法院裁定強制戒治（惟因
    毒品危害防制條例修正施行而於93年1 月9 日經釋放出所，
    致未完成其本次毒癮戒斷之療程），並由臺灣基隆地方法院
    檢察署檢察官提起公訴，經本院於92年1 月22日，以91年度
    訴字第472 號判決有期徒刑7 月確定；(乙)四犯施用毒品案件
    （其強制戒治則與三犯施用毒品之戒治處分合併執行），由
    臺灣基隆地方法院檢察署檢察官聲請以簡易判決處刑，經本
    院於91年11月25日，以91年度基簡字第944 號判決有期徒刑
    4 月確定。所犯(甲)(乙)二案則經合併定刑為有期徒刑9 月（本
    院92年度聲字第204 號裁定），93年1 月9 日發監執行、93
    年10月8 日執行完畢（惟之於本案而言，尚不構成累犯）。
  (四)繼而復分別因(丙)五犯施用毒品案件，由臺灣基隆地方法院檢
    察署檢察官提起公訴，經本院於96年5 月16日，以96年度訴
    緝字第14號判決有期徒刑8 月、4 月，應執行有期徒刑10月
    確定（嗣再由本院以96年度聲減字第1310號裁定減為應執行
    有期徒刑5 月確定）；(丁)六犯施用毒品案件，由臺灣基隆地
    方法院檢察署檢察官提起公訴，經本院於96年12月31日，以
    96年度訴字第741 號判決有期徒刑7 月、3 月，應執行有期
    徒刑8 月確定；(戊)七犯施用毒品案件，由臺灣基隆地方法院
    檢察署檢察官提起公訴，經本院於96年12月12日，以96年度
    訴字第741 號判決有期徒刑7 月、3 月，應執行有期徒刑8
    月確定；(己)八犯施用毒品案件，由臺灣基隆地方法院檢察署
    檢察官提起公訴，經本院於97年1 月30日，以97年度訴字第
    24 號 判決有期徒刑7 月、4 月，應執行有期徒刑10月確定
    。所犯(丁)(戊)(己)3 案則經合併定刑為有期徒刑2 年（本院97年
    度聲字第221 號裁定），再與所犯(丙)案合併計算執行期間，
    迨98 年6月18日始經假釋出監；乃旨揭假釋付保護管束期間
    猶未屆滿，乙○○旋因違反保安處分執行法且其情節重大，
    而由原執行機關檢具撤銷假釋報告表陳請法務部函准辦理撤
    銷，99年4 月22日再經發監，執行(丙)(丁)(戊)(己)四案所餘刑期（
    殘刑7 月10日），致迄未執行完畢（此部分亦不構成累犯）
    。
二、乙○○基於施用第一級毒品之犯意，於99年1 月16日晚上某
    時刻，在基隆市○○區○○路之不詳友人住處，以針筒注射
    手臂方式施用第一級毒品海洛因1 次。嗣於同年1 月19日15
    時40分許，在基隆市○○路24號新樂戲院前為警盤查，發現
    其為列管毒品人口，經其同意接受採尿送驗，結果呈嗎啡陽
    性反應，而悉上情。
三、案經基隆市警察局第二分局報告臺灣基隆地方法院檢察署檢
    察官偵查起訴。
    理  由
一、本件被告所犯者非為死刑、無期徒刑、最輕本刑為3 年以上
    有期徒刑之罪或高等法院管轄第一審案件，其於準備程序進
    行中，先就被訴事實為有罪之陳述，經告知其簡式審判程序
    之旨，並聽取公訴人及被告之意見後，本院依刑事訴訟法第
    273 條之1 第1 項之規定，裁定由受命法官獨任進行簡式審
    判程序，且依同法第273 條之2 規定，簡式審判程序之證據
    調查，不受第159 條第1 項、第161 條之2 、第161 條之3
    、第163 條之1 及第164 條至第170 條規定之限制，合先敘
    明。
二、上開事實，業據被告於本院審理時坦承在卷，而被告於為警
    所採集之尿液檢體，經送請臺灣尖端先進生技醫藥股份有限
    公司以氣相層析質譜儀法為確認檢驗之結果，呈嗎啡（海洛
    因代謝後尿液檢出成份）陽性反應，此有該公司出具之濫用
    藥物檢驗報告1 份，暨足與上開檢驗報告相對應之尿液檢體
    對照表1 件在卷可憑，從而，被告於本院審理時之自白，與
    事實相符，足以採信。再者，被告前因施用毒品案件，經裁
    定送觀察、勒戒後，因無繼續施用毒品之傾向，由本院為免
    刑判決，嗣於觀察勒戒執行完畢釋放5 年內多次再犯施用毒
    品罪，經法院判處如事實欄一所示有期徒刑等情，有臺灣高
    等法院被告前案紀錄表在卷可稽。被告既曾於「五年內再犯
    」，且經法院判處罪刑確定，竟又再次於如事實欄二所示之
    時間，施用第一級毒品，即非屬毒品危害防制條例第20條第
    3 項所定「五年後再犯」之情形，從而，檢察官依法逕行起
    訴，於法要無不合。綜上所陳，本案事證明確，被告施用第
    一級毒品犯行，洵堪認定，應依法論科。
三、查海洛因係毒品危害防制條例第2 條第2 項第1 款所定之第
    一級毒品，核被告所為，係犯毒品危害防制條例第10條第1
    項之施用第一級毒品罪。被告持有第一級毒品海洛因之低度
    行為，應為施用第一級毒品之高度行為所吸收，不另論罪。
    爰審酌被告犯罪之動機、曾有施用毒品之前科仍不知戒除，
    惟犯罪後坦承犯行，且所犯之施用毒品犯行乃戕害自己身心
    健康，並未危及他人暨檢察官求處有期徒刑8 月尚嫌過重等
    一切情狀，量處如主文所示之刑。
據上論斷，應依刑事訴訟法第273 條之1 第1 項、第299 條第1
項前段，毒品危害防制條例第10條第1 項、第23條第2 項，判決
如主文。
本案經檢察官甲○○到庭執行職務。
中    華    民    國    99    年    6      月    3    日
                        刑事第二庭法    官  黃梅淑
以上正本證明與原本無異。
如不服本判決應於收受送達後10日內向本院提出上訴書狀，並應
敘述具體理由；其未敘述上訴理由者，應於上訴期間屆滿後20日
內向本院補提理由書(均須按他造當事人之人數附繕本)「切勿逕
送上級法院」。
中    華    民    國    99    年    6      月    3    日
                                  書 記 官  丁妍君
附錄論罪法條：
毒品危害防制條例第10條第1項
施用第一級毒品者，處 6 月以上 5 年以下有期徒刑。

司法院資訊處製作；財團法人民間司法改革基金會備份。
